臺灣桃園地方法院刑事判決　　　　　 100年度審易字第1855號
公　訴　人　臺灣桃園地方法院檢察署檢察官
被　　　告　蔡承憲
　　　　　　周志豪
上列被告等因竊盜等案件，經檢察官提起公訴（100 年度偵字第
138 號），被告等於本院準備程序進行中為有罪之陳述，本院改
以簡式審判程序，判決如下：
    主      文
蔡承憲竊盜，累犯，處有期徒刑陸月，如易科罰金，以新臺幣壹
仟元折算壹日。
周志豪收受贓物，累犯，處有期徒刑肆月，如易科罰金，以新臺
幣壹仟元折算壹日。
    事實及理由
一、本件被告所犯係死刑、無期徒刑、最輕本刑為3 年以上有期
    徒刑以外之罪，其於準備程序中就被訴事實為有罪之陳述，
    經法官告知簡式審判程序之旨，並聽取公訴人、被告之意見
    後，本院認為適宜由受命法官獨任進行簡式審判程序，合先
    敘明。
二、犯罪事實：
    蔡承憲前於民國97年間，因詐欺案件，經臺灣臺南地方法院
    以97年度簡字第2337號判決判處有期徒刑3月確定，於98年3
    月31日因徒刑易科罰金執行完畢出監。復於98年間，因施用
    毒品案件，經本院98年度桃簡字2961號判決判處有期徒刑 3
    月確定，甫於99年3 月10日易科罰金執行完畢（於本案構成
    累犯）。周志豪前於87年間，因違反懲治盜匪條例案件，經
    臺灣板橋地方法院（下稱板橋地院）以87年度訴字2266號判
    決判處有期徒刑7年4月確定，迨93年9月2日因縮短刑期假釋
    出監並付保護管束，嗣假釋經撤銷，應執行殘刑2 年10月14
    日。再於95年間，因贓物案件，經板橋地院以95年度簡字第
    3031號判決判處有期徒刑4 月確定；另於95年間，因竊盜案
    件，經臺灣臺北地方法院（下稱臺北地院）以95年度易字第
    2143號判決判處7月確定，上開2案經臺北地院以95年度聲減
    字第1040號裁定減為有期徒刑2月、3月15日，定應執行刑為
    有期徒刑5月確定，經與前開殘刑2年10月14接續執行，甫於
    98年5 月21日縮短刑期執行完畢（於本案構成累犯）。詎渠
    等仍不知悔改，而分別為下列行為：(一)蔡承憲意圖為自己不
    法之所有，基於竊盜之犯意，於99年11月20日凌晨2 時許，
    在桃園縣龜山鄉○○街221 巷口，以自備之鑰匙（未扣案）
    開啟林義豪所有之車牌號碼6791─VR號自用小客車車門後，
    即以該鑰匙發動引擎，竊取該自用小客車得手。(二)周志豪明
    知蔡承憲所交付車牌號碼6791─VR號自用小客車上如附表所
    示之物係他人失竊車輛之配件，竟基於收受贓物之犯意，於
    99年11月25日19時許，在桃園縣龜山鄉○○路202 巷內停車
    場第F3車庫內，收受由蔡承憲所交付如附表所示之物。嗣於
    99年11月26日上午11時23分許，在桃園縣龜山鄉○○路 202
    巷內停車場第F3車庫內為警查獲，並扣得如附表所示之物（
    均已發還林義豪）。
三、認定被告犯罪所憑之證據：
  (一)被告蔡承憲於警詢、偵訊、本院準備程序及審理時之自白，
    被告周志豪於偵訊、本院準備程序及審理時之自白。
  (二)被害人林義豪於警詢時之指述，證人許育慈、邱炳仁、楊智
    偉、王亭皓於警詢時之證述，證人張瑞雄於偵訊時之證述。
  (三)桃園縣政府警察局龜山分局搜索扣押筆錄、扣押物品目錄表
    、桃園縣政府警察局車輛協尋電腦輸入單、尋獲電腦輸入單
    、車牌號碼6791─VR號自用小客車之行照、廢機動車輛讓渡
    切結書、王亭皓之名片、家泰有限公司之營利事業登記證各
    1份、贓物認領保管單2份、現場照片48張。
四、核被告蔡承憲所為，係犯刑法第320條第1項之竊盜罪；被告
    周志豪所為，係犯刑法第349條第1項之收受贓物罪。被告二
    人有如前所述之犯罪科刑、執行情形，有臺灣高等法院被告
    前案紀錄表2份在卷可按，渠等於徒刑執行完畢後5年內故意
    再犯本件有期徒刑以上之罪，均為累犯，均應依刑法第47條
    第1 項之規定加重其刑。爰審酌被告蔡承憲正值青年，卻不
    思以正當手段獲取財物，恣意下手行竊，欠缺尊重他人財產
    權之觀念，且被告周志豪明知被告蔡承憲所交付如附表所示
    之物係贓物，竟仍收受之，造成被害人尋回遭竊之物之困難
    ，兼衡被告二人之犯罪手段、動機、目的、品性素行、生活
    狀況及智識程度、犯後坦承犯行之態度，及被告蔡承憲已與
    被害人林義豪達成調解等一切情狀，分別量處如主文所示之
    刑，並均諭知易科罰金之折算標準。
五、應適用之法條：
    刑事訴訟法第273條之1第1項、第299條第1項前段、第310條
    之2、第454條第1項，刑法第320條第1項、第349條第1 項、
    第47條第1項、第41條第1項前段，刑法施行法第1條之1第 1
    項、第2項前段。
六、如不服本判決，應於判決送達後10日內向本院提出上訴狀（
    應附繕本），其未敘述上訴理由者，應於上訴期間屆滿後20
    日內補提理由書狀於本院，上訴於臺灣高等法院。
本案經檢察官高文政到庭執行職務。
中    華    民    國   100    年    12    月    23    日
                  刑事庭    法  官  黃翊哲
附表：
┌─────────────┬──────┬─────┐
│品                名      │數量        │單位      │
├─────────────┼──────┼─────┤
│汽車引擎蓋（黃色）        │1           │個        │
├─────────────┼──────┼─────┤
│後輪凸龜（白色）          │2（起訴書誤 │組        │
│                          │載為1組，應 │          │
│                          │予更正）    │          │
├─────────────┼──────┼─────┤
│1500A救車線               │1           │組        │
├─────────────┼──────┼─────┤
│輪胎打氣機（黃色）        │1           │個        │
├─────────────┼──────┼─────┤
│option裝飾車牌（白字黑底）│1           │個        │
├─────────────┼──────┼─────┤
│stentor衛星導航盒（紅色） │1           │個        │
├─────────────┼──────┼─────┤
│衛生紙盒套（豹紋）        │1           │個        │
├─────────────┼──────┼─────┤
│擴大機（黑色）            │1           │個        │
├─────────────┼──────┼─────┤
│sharp全自動TV             │1           │個        │
├─────────────┼──────┼─────┤
│置杯盒（黑色）            │1           │個        │
├─────────────┼──────┼─────┤
│CD                        │10          │片        │
├─────────────┼──────┼─────┤
│鋁合金鋼圈（含輪胎皮，黑色│4           │個        │
│）                        │            │          │
├─────────────┼──────┼─────┤
│前保險桿（白色）          │1           │個        │
├─────────────┼──────┼─────┤
│平衡桿（銀色）            │1           │個        │
├─────────────┼──────┼─────┤
│後行李蓋（白色）          │1           │個        │
├─────────────┼──────┼─────┤
│車內腳踏墊（黑色）        │4           │片        │
├─────────────┼──────┼─────┤
│intersys擴大器（藍色）    │1           │台        │
├─────────────┼──────┼─────┤
│車內後視鏡                │1           │隻        │
└─────────────┴──────┴─────┘
以上正本證明與原本無異。
                            書記官  林宜亭
中    華    民    國   100    年    12    月    23    日
附錄本案論罪科刑法條：
中華民國刑法第320條
意圖為自己或第三人不法之所有，而竊取他人之動產者，為竊盜
罪，處 5 年以下有期徒刑、拘役或 5 百元以下罰金。
意圖為自己或第三人不法之利益，而竊佔他人之不動產者，依前
項之規定處斷。
前二項之未遂犯罰之。
中華民國刑法第349條
收受贓物者，處三年以下有期徒、拘役或五百元以下罰金。
搬運、寄藏、故買贓物或為牙保者，處五年以下有期徒刑、拘役
或科或併科一千元以下罰金。
因贓物變得之財物，以贓物論。